Config:
  hfst:
    Gen: ../../../src/generator-gt-norm.hfst
    Morph: ../../../src/analyser-gt-norm.hfst
  xerox:
    Gen: ../../../src/generator-gt-norm.xfst
    Morph: ../../../src/analyser-gt-norm.xfst
    App: lookup

Tests:

  Verb - sg̲alad - ENGLISH : # CLASS_AD_STEM_2

     sg̲alad+V+IMM+PRES: sg̲alíida
     sg̲alad+V+SIMP+PRES: sg̲alíidang
     sg̲alad+V+DIR+PAST: sg̲alíidan
     sg̲alad+V+NONFACT: sg̲alíidang
     sg̲alad+V+INTERR+PRES+HAB: sg̲alíidang
     sg̲alad+V+PRES+HAB: sg̲alíidanggang
     sg̲alad+V+PRES+HAB+NONFACT: sg̲alíidangang
     sg̲alad+V+DIR+PAST+HAB: sg̲alíidiinii
     sg̲alad+V+INTERR+PAST+HAB: sg̲alíidaangaa
     sg̲alad+V+INDIR+PAST+HAB: sg̲alíidaangaan
     sg̲alad+V+INTERR+NEAR+FUT: sg̲alíidang k̲asa'áa
     sg̲alad+V+NEAR+FUT: sg̲alíidang k̲asa'áang
     sg̲alad+V+INTERR+VNEAR+FUT: sg̲alíidang k̲asaasdláa
     sg̲alad+V+VNEAR+FUT: sg̲alíidang k̲asaasdláang
     sg̲alad+V+CERT+PRES: sg̲alíid'ahlanggang
     sg̲alad+V+CERT+PAST: sg̲alíid'ahlanggan
     sg̲alad+V+CERT+PAST+HAB: sg̲alíid'ahlanggiinii
     sg̲alad+V+CERT+REL: sg̲alíid'ahlans
     sg̲alad+V+INTS+PAST: sg̲alíidaa'ahlang
     sg̲alad+V+CONT: sg̲alíidaa'ahlanggaa
     sg̲alad+V+CTFACT+PRES: sg̲alíidaa'ahlanggang
     sg̲alad+V+RFLX: sg̲alíid'ahl
     sg̲alad+V+3PL+INTERR+PRES+HAB: sg̲alíidang'waa
     sg̲alad+V+3PL+PRES+HAB: sg̲alíidang'waang
     sg̲alad+V+3PL+PRES+HAB+NONFACT: sg̲alíidang'waa.ang
     sg̲alad+V+NEG+PRES+HAB: sg̲alíidang'anggang
     sg̲alad+V+NEG+PRES+HAB+NONFACT: sg̲alíidang'angang
     sg̲alad+V+NEG+INTERR+NEAR+FUT: sg̲alíidang k̲asaa'áng
     sg̲alad+V+NEG+NEAR+FUT: sg̲alíidang k̲asaa'ánggang
     sg̲alad+V+NEG+INTERR+VNEAR+FUT: sg̲alíidang k̲asaasdlä'áng
     sg̲alad+V+NEG+VNEAR+FUT: sg̲alíidang k̲asaasdlä'ánggang
     sg̲alad+V+NEG+3PL+INTERR+PRES+HAB: sg̲alíidang'ang'waa
     sg̲alad+V+NEG+3PL+PRES+HAB: sg̲alíidang'ang'waang
     sg̲alad+V+NEG+3PL+PRES+HAB+NONFACT: sg̲alíidang'ang'waa.ang

